臺灣臺中地方法院刑事判決　　　　　　　96年度訴字第2129號
公　訴　人　臺灣臺中地方法院檢察署檢察官
被　　　告　丙○○
　　　　　　　　　　（現羈押於臺灣臺中看守所）
上列被告因偽造文書等案件，經檢察官提起公訴（九十六年度偵
緝字第八四五號），被告於準備程序中就被訴犯罪事實為有罪之
陳述，經本院合議庭裁定由受命法官獨任適用簡式審判程序，判
決如下：
    主  文
丙○○所犯如附表一、附表二編號一至十二所示之罪，各處如附
表一、附表二編號一至十二所示之刑。應執行有期徒刑壹年拾月
。附表一所示日盛國際商業銀行信用卡（卡號：0000000
000000000號）上偽造之「乙○○」署押，及附表二編
號一至十二所示各次消費紀錄之簽帳單上偽造之「乙○○」署押
均沒收。
    犯罪事實
一、丙○○係乙○○之弟弟，竟意圖為自己不法之所有，於民國
    九十五年九月底，在臺中縣太平市○○○街五八巷十八號，
    竊取其弟乙○○所有之日盛國際商業銀行信用卡新卡一張（
    卡號：0000000000000000號）得手後（竊
    盜部分業經乙○○於本院審理時撤回告訴，另行審結），旋
    基於詐欺及行使偽造私文書之犯意，先以語音系統冒名開卡
    ，並在信用卡背面偽造「乙○○」之署名一枚，並自九十五
    年九月三十日起至同年十月九日止，於附表所示時間、地點
    ，冒用乙○○名義持用乙○○所有之上開信用卡刷卡購物，
    各該表列商家之成年店員因誤以為係乙○○消費，遂分別依
    附表二所示消費金額刷卡；財團法人聯合信用卡處理中心於
    接獲各筆刷卡消費資訊後，亦誤以為係乙○○親自持卡消費
    ，分別透過各該商家之刷卡處理機，列印一式二聯之簽帳單
    （第一聯為持卡人存根聯，第二聯為商店存根聯），或列印
    一式三聯之簽帳單（第一聯為持卡人存根聯，第二聯為商店
    存根聯，第三聯為聯合用卡中心存查聯），丙○○即在各該
    表列簽帳單第一聯之「持卡人簽名欄」上，偽造「乙○○」
    之署押各一枚（在附表三、十二所示之簽帳單，並因複寫作
    用，而複寫於各該簽帳單第二、三聯之「持卡人簽名欄」上
    ），而偽造完成表彰係由乙○○刷卡購買如附表二所示金額
    之財物，性質上屬於私文書之簽帳單一式二聯或一式三聯，
    丙○○再將每筆消費所偽造之簽帳單交給各特約商店之成年
    店員，主張確認係以上開刷卡方式支付價款之意思，而多次
    行使各該偽造之簽帳單私文書，各該商家店員則將丙○○所
    詐購之財物交付之，足生損害於乙○○、如附表二所示特約
    商店、日盛國際商業銀行及財團法人聯合信用卡處理中心對
    信用卡管理之正確性。嗣因乙○○查覺有異，經取得錄影畫
    面，始查悉上情。
二、案經乙○○訴請臺灣臺中地方法院檢察署檢察官偵查起訴。
    理  由
壹、程序部分
    按本件被告丙○○所犯刑法第二百十六條、第二百十條、第
    三百三十九條第一項之罪，係死刑、無期徒刑、最輕本刑為
    三年以上有期徒刑以外之罪，其於準備程序就前揭被訴犯罪
    事實為有罪之陳述，經告知簡式審判程序之旨，並聽取其與
    公訴人之意見後，本院認無不得或不宜改依簡式審判程序進
    行之處，爰依刑事訴訟法第二百七十三條之一第一項、第二
    百八十四條之一，由本院合議庭裁定由受命法官獨任改依簡
    式審判程序審理，合先敘明。
貳、實體部分
一、前揭犯罪事實，業經被告丙○○於本院審理時坦承不諱，核
    與告訴人乙○○指述情節相符，並有日盛國際商業銀行股份
    有限公司信用卡事業處九十五年十一月二十三日日銀字第○
    九五二一○○○二三七八○號函送之簽收單及交易明細、財
    團法人聯合信用卡處理中心帳單調閱明細表各一份、錄影光
    碟一片在附卷可資佐證，足認被告自白核與事實相符，應堪
    信為真正。本件事證明確，被告上開詐欺及偽造文書犯行洵
    堪認定，應予依法論科。
二、論罪科刑
（一）按信用卡為商業活動之交易工具，不論特約商店所使用之
      簽帳單係一式三聯或一式二聯，信用卡簽帳單係持卡人向
　　　特約商店消費後簽署持卡人之姓名，由特約商店將其中一
　　　聯交持卡人收執，另一聯則由特約商店取回，再由特約商
  　　店透過收單機構輾轉向發卡銀行請款，而該簽帳單由持卡
    　人簽名，即表示持卡人同意　依據其與發卡銀行間之約定
      ，對其所購物品或接受服務，均應按簽帳單之消費金額，
      付款予發卡銀行。故持卡人於該簽帳單簽名，表示持卡人
      承認有此交易行為，對所簽金額負擔付款義務之意思，該
      簽帳單之每一聯，自均屬有關權利義務證明之私文書，不
      因其用途不同而有異，客觀上已具備私文書之性質（最高
      法院八十九年度臺上字第五八二○號判決、九十一年度臺
      上字第四五三一號、八十九年度臺上字第五八二○號刑事
      判決意旨可資參照）。至信用卡背面之簽名，因通常簽名
      欄位外會標有「簽名AUTH ORIZED SIGNATURE」（譯為授
      權簽名）等字樣，依其字面意思已得認知係用以識別持卡
      人之身份，且經持卡人簽名後與信用卡上之其他登載結合
      而具文書之性質，尚無須藉由習慣或特約始可探悉其用意
      ，亦屬刑法第二百十條所稱之私文書（最高法院九十三年
      度臺上字第三四一九號、九十四年度臺上字第二三七五號
      刑事判決同此意旨）。是核被告所為，係犯刑法第二百十
      條、第二百十六條行使偽造私文書罪，與刑法第三百三十
      九條第一項詐欺取財罪。
（二）被告在信用卡簽帳單商店收據聯上偽造「乙○○」署押後
      持以行使，其偽造署押行為係偽造私文書之部分行為，其
      偽造私文書之低度行為，復為行使偽造私文書之高度行為
      所吸收，不另論罪。
（三）又被告以一行使偽造私文書之行為，同時使附表二所示各
      約商店店員陷於錯誤而交付其貨物，觸犯構成要件不同之
      罪名，為想像競合犯，依刑法第五十五條之規定應從一重
      之行使偽造私文書罪論處。
（四）被告所犯附表一、二各次行使偽造私文書罪、詐欺取財罪
      ，其犯意各別，行為不同，應予分論併罰。
（五）爰審酌被告並無犯罪前科，有臺灣高等法院被告前案紀錄
      表在卷可稽，素行尚佳，但正值年輕不知靠己努力以賺取
      生活所需，除偷竊親人信用卡外，並以盜刷信用卡之方式
      向商家詐取財物，罪性非輕，及犯後坦承犯行，深具悔意
      ，且經當庭告訴人乙○○道歉，惟迄未處理上開犯罪賠償
      事宜等一切情狀，分別量處如主文所示之刑。
（五）另查立法院在九十六年六月十五日立法通過制定「中華民
      國九十六年罪犯減刑條例」，並經總統公佈，自同年七月
      十六日施行。依該條例第二條第一項規定：「犯罪在中華
      民國九十六年四月二十四日以前者，除本條例另有規定外
      ，依下列規定減刑：一、死刑減為無期徒刑。二、無期徒
      刑減為有期徒刑二十年。三、有其徒刑、拘役或罰金，減
      其刑二分之一。」，又被告係於九十六年四月二十四日以
    　前為本件上開各次犯行，均合於中華民國九十六年罪犯減
      刑條例之減刑條件，應依該條例第二條第一項第三款、第
      七條之規定，減其宣告刑二分之一，並依同法第十一條、
      刑法第五十一條第五款之規定定其應執行刑，以示懲儆
      （按本次刑法修正既依據「刑罰公平原則」之考量，刪除
      有關連續犯之規定，並將含有連續犯性質之常業犯一併全
　    數刪除《參見刑法修正草案總說明》，其立法理由略為：
      實務上之見解對於「同一罪名」之認定過寬，所謂「概括
      犯意」經常可連綿數年之久，「且在採證上多趨於寬鬆」
      ，每每在起訴之後，最後事實審判決之前，對繼續犯同一
      罪名之罪者，均適用連續犯之規定論處，不無鼓勵犯罪之
      嫌，亦使國家刑罰權之行使發生不合理之現象等語。但立
      法理由同時稱：對於竊盜、吸毒 (施用毒品)之習慣犯，
      恐因數罪併罰而有量刑過重而產生不合理之現象一節，在
      實務運用上應可參考德、日等國之經驗，委由學界及實務
      以補充解釋之方式，發展接續犯之概念，對於合乎接續犯
      或包括的一罪之情形，認為構成單一之犯罪，以限縮數罪
      併罰之範圍，用以解決上述問題。然則，刑法功能之一，
      在對違法犯罪行為，給予相當之刑罰制裁，藉由刑罰之威
      嚇力產生壓制遏阻犯罪之動能，除期矯治犯罪行為人之惡
      性，使得以再社會化，並確保國家社會共同生活體之法律
      秩序。是參酌首揭本次刑法修法理由，刑法有關連續犯、
      常業犯刪除後，原則上應依一行為一罪一罰予以併合處罰
      ，且實務上對於接續犯、集合犯等實質上一罪關係見解之
      變更，僅係回歸法律適用原貌而已，現階段不應過度擴張
      適用。此次立法理由併有提及：恐因數罪併罰而有量刑過
      重而產生不合理現象之現象乙節，在實務運用上，刑法修
      正既廢除連續犯及常業犯之規定，為達罰當其罪，符合罪
      刑相當原則目的，自不宜以原有連續犯或常業犯量刑標準
      之舊思維，為數罪併罰定執行刑之依據，此次修法刪除連
      續犯規定而論以數罪併罰結果，一方面可避免上述不合理
      現象之發生，另方面透過法院嗣後以裁判定其應執行之刑
      時，得以綜合審酌裁量出一適當之應執行刑，應更能切合
      此次修法用意，並解決修法理由所謂恐因數罪併罰而有量
      刑過重而產生不合理現象之問題。是立法理由提及之恐因
      數罪併罰而有量刑過重而產生不合理之現象，依本院見解
      ，應由法院基於罰當其罪，符合罪刑相當原則目的之考量
      ，予以綜合判斷裁量出一適當之應執行之刑，以資調節）
      。
（六）末查被告所竊取之上開信用卡並非被告所有；而偽造「乙
      ○○」署名之簽帳單，其商店留存聯，係交付特約商店及
      聯合信用卡中心存查，亦非被告所有，均不為沒收之宣告
      ；另客戶留存聯部分，雖已交付被告持有，而為被告供本
      件犯罪所用之物，惟因未扣案，且不能證明仍然存在，未
      免將來執行之困難，均不為沒收之宣告。至於上開信用卡
      背面及簽帳單上「乙○○」之署名，既係偽造，仍應依刑
      法第二百十九條之規定，宣告沒收。
（七）另查被告另於九十五年十月五日起至同年十月九日止，涉
      嫌於附表三所示時間、地點，冒名告訴人乙○○盜刷上開
      信用卡一情，有卷附之日盛國際商業銀行股份有限公司信
　　　用卡事業處九十五年十一月二十三日日銀字第○九五二一
　　　○○○二三七八○號函送之簽收單及交易明細、財團法人
  　　聯合信用卡處理中心帳單調閱明細表各一份在卷可考，然
    　此部分與起訴部分為數罪關係，復未據起訴，本院自無從
      審究，應由檢察官另行偵辦，附此敘明。
據上論斷，應依刑事訴訟法二百七十三條之一第一項、第二百九
十九條第一項前段，刑法第二百十條、第二百十六條、第三百三
十九條第一項、第五十五條、第二百十九條、第四十七條第一項
、第二十五條、第五十一條第五款，中華民國九十六年罪犯減刑
條例第二條第一項第三款、第七條、第十條第一項，刑法施行法
第一條之一，判決如主文。
本案經檢察官甲○○到庭執行職務。
中　　華　　民　　國　　96　　年　　11　　月　　22　　日
　　　　　　　刑事第九庭  法　官　莊  秋  燕
如不服本判決，應於判決送達後十日內向本院提出上訴狀（應抄
附繕本）。告訴人或被害人如對於本判決不服者，應具備理由請
求檢察官上訴，其上訴期間之計算係以檢察官收受判決正本之日
期為準。
上訴書狀如未敘述理由，應於上訴期間屆滿後二十日內補提理由
書於本院。
                          書記官  顏督訓
中　　華　　民　　國　　96　　年　　11　　月　　22　　日
附錄論罪科刑法條：
中華民國刑法第二百十條
（偽造變造私文書罪）
偽造、變造私文書，足以生損害於公眾或他人者，處五年以下有
期徒刑。
中華民國刑法第二百十六條
（行使偽造變造或登載不實之文書罪）
行使第二百十條至第二百十五條之文書者，依偽造、變造文書或
登載不實事項或使登載不實事項之規定處斷。
中華民國刑法第三百三十九條
（普通詐欺罪）
意圖為自己或第三人不法之所有，以詐術使人將本人或第三人之
物交付者，處五年以下有期徒刑、拘役或科或併科一千元以下罰
金。
以前項方法得財產上不法之利益或使第三人得之者，亦同。
前二項之未遂犯罰之。
 附表一
┌──┬────┬───────┬──────────────┬────────┬──────────┐
│編號│犯罪時間│犯罪地點      │犯罪方法                    │所犯法條        │主文                │
├──┼────┼───────┼──────────────┼────────┼──────────┤
│ １ │95.9.29 │臺中縣太平市  │竊取其弟乙○○所有之日盛國際│刑法第210條     │丙○○偽造私文書，足│
│    │        │長億六街五八  │商業銀行信用卡一張，旋以語音│                │以生損害於他人，處有│
│    │        │巷十八號      │系統冒名開卡，並在信用卡背面│                │期徒刑參月，減為有期│
│    │        │              │偽造「乙○○」之署名一枚    │                │徒刑壹月又拾伍日。未│
│    │        │              │                            │                │扣案之日盛國際商業銀│
│    │        │              │                            │                │行信用卡（卡號：四五│
│    │        │              │                            │                │0000000000│
│    │        │              │                            │                │九○○三號）簽名欄內│
│    │        │              │                            │                │偽造之「乙○○」署押│
│    │        │              │                            │                │壹枚沒收。          │
└──┴────┴───────┴──────────────┴────────┴──────────┘
 附表二
┌──┬────┬───────┬──────────────┬────────┬──────────┐
│編號│犯罪時間│犯罪地點      │犯罪方法                    │所犯法條        │主文                │
├──┼────┼───────┼──────────────┼────────┼──────────┤
│ １ │9.  │益昌銀樓      │冒用乙○○名義刷卡消費新臺幣│刑法第339條第1項│丙○○行使偽造私文書│
│    │        │              │（下同）七百四十八元，並於簽│、第216條、第210│，足以生損害於他人，│
│    │        │              │帳單上之簽名欄上偽造「乙○○│條              │處有期徒刑肆月，減為│
│    │        │              │」之署押（簽名）一枚，而偽造│                │有期徒刑二月。附表二│
│    │        │              │簽帳單並交給特約商店之成年店│                │編號一所示簽帳單上偽│
│    │        │              │員，主張確認係以上開刷卡方式│                │造之「乙○○」署押壹│
│    │        │              │支付價款之意思，而行使該偽造│                │枚沒收。            │
│    │        │              │之簽帳單私文書，該商家店員則│                │                    │
│    │        │              │被告所詐購之財物交付之，足生│                │                    │
│    │        │              │損害於乙○○、特約商店、日盛│                │                    │
│    │        │              │國際商業銀行及財團法人聯合信│                │                    │
│    │        │              │用卡處理中心對信用卡管理之正│                │                    │
│    │        │              │確性。                      │                │                    │
│    │        │              │                            │                │                    │
│    │        │              │                            │                │                    │
│    │        │              │                            │                │                    │
│    │        │              │                            │                │                    │
│    │        │              │                            │                │                    │
│    │        │              │                            │                │                    │
│    │        │              │                            │                │                    │
├──┼────┼───────┼──────────────┼────────┼──────────┤
│ ２ │10.1.  │康是美生活藥妝│冒用乙○○名義刷卡消費九十九│刑法第339條第1項│丙○○行使偽造私文書│
│    │        │店北門門市    │元，並於簽帳單上之簽名欄上偽│、第216條、第210│，足以生損害於他人，│
│    │        │              │造「乙○○」之署押一枚押一枚│條              │處有期徒刑肆月，減為│
│    │        │              │，而偽造簽帳單並交給特約商店│                │有期徒刑貳月。附表二│
│    │        │              │之成年店員，主張確認係以上開│                │編號二所示簽帳單上偽│
│    │        │              │刷卡方式支付價款之意思，而行│                │造之「乙○○」署押壹│
│    │        │              │使該偽造之簽帳單私文書，該商│                │枚沒收。            │
│    │        │              │家店員則被告所詐購之財物交付│                │                    │
│    │        │              │之，足生損害於乙○○、特約商│                │                    │
│    │        │              │店、日盛國際商業銀行及財團法│                │                    │
│    │        │              │人聯合信用卡處理中心對信用卡│                │                    │
│    │        │              │管理之正確性。              │                │                    │
├──┼────┼───────┼──────────────┼────────┼──────────┤
│ ３ │10.2.  │新光三越百貨股│冒用乙○○名義刷卡消費二萬五│刑法第339條第1項│丙○○行使偽造私文書│
│    │        │份有限公司臺南│千元，並於簽帳單上之簽名欄上│、第216條、第210│，足以生損害於他人，│
│    │        │西門分公司    │偽造「乙○○」之署押一枚押一│條              │處有期徒刑伍月，減為│
│    │        │              │枚，而偽造簽帳單並交給特約商│                │有期徒刑貳月又拾伍日│
│    │        │              │店之成年店員，主張確認係以上│                │。附表二編號三所示簽│
│    │        │              │開刷卡方式支付價款之意思，而│                │帳單上偽造之「乙○○│
│    │        │              │行使該偽造之簽帳單私文書，該│                │」署押壹枚沒收。    │
│    │        │              │商家店員則被告所詐購之財物交│                │                    │
│    │        │              │付之，足生損害於乙○○、特約│                │                    │
│    │        │              │商店、日盛國際商業銀行及財團│                │                    │
│    │        │              │法人聯合信用卡處理中心對信用│                │                    │
│    │        │              │卡管理之正確性。            │                │                    │
├──┼────┼───────┼──────────────┼────────┼──────────┤
│ ４ │10.2.  │新光三越百貨股│冒用乙○○名義刷卡消費三千八│刑法第339條第1項│丙○○行使偽造私文書│
│    │        │份有限公司臺南│百六十五元，並於簽帳單上之簽│、第216條、第210│，足以生損害於他人，│
│    │        │分公司        │名欄上偽造「乙○○」之署押一│條              │處有期徒刑肆月，減為│
│    │        │              │枚押一枚，而偽造簽帳單並交給│                │有期徒刑貳月。附表二│
│    │        │              │特約商店之成年店員，主張確認│                │編號四所示簽帳單上偽│
│    │        │              │係以上開刷卡方式支付價款之意│                │造之「乙○○」署押壹│
│    │        │              │思，而行使該偽造之簽帳單私文│                │枚沒收。            │
│    │        │              │書，該商家店員則被告所詐購之│                │                    │
│    │        │              │財物交付之，足生損害於乙○○│                │                    │
│    │        │              │、特約商店、日盛國際商業銀行│                │                    │
│    │        │              │及財團法人聯合信用卡處理中心│                │                    │
│    │        │              │對信用卡管理之正確性。      │                │                    │
├──┼────┼───────┼──────────────┼────────┼──────────┤
│ ５ │10.3.  │金石堂書店南一│冒用乙○○名義刷卡消費五十元│刑法第339條第1項│丙○○行使偽造私文書│
│    │        │店            │，並於簽帳單上之簽名欄上偽造│、第216條、第210│，足以生損害於他人，│
│    │        │              │「乙○○」之署押一枚押一枚，│條              │處有期徒刑肆月，減為│
│    │        │              │而偽造簽帳單並交給特約商店之│                │有期徒刑貳月。附表二│
│    │        │              │成年店員，主張確認係以上開刷│                │編號五所示簽帳單上偽│
│    │        │              │卡方式支付價款之意思，而行使│                │造之「乙○○」署押壹│
│    │        │              │該偽造之簽帳單私文書，該商家│                │枚沒收。            │
│    │        │              │店員則被告所詐購之財物交付之│                │                    │
│    │        │              │，足生損害於乙○○、特約商店│                │                    │
│    │        │              │、日盛國際商業銀行及財團法人│                │                    │
│    │        │              │聯合信用卡處理中心對信用卡管│                │                    │
│    │        │              │理之正確性。                │                │                    │
├──┼────┼───────┼──────────────┼────────┼──────────┤
│ ６ │10.3.  │西提牛排民族店│冒用乙○○名義刷卡消費五百二│刑法第339條第1項│丙○○行使偽造私文書│
│    │        │              │十八元，並於簽帳單上之簽名欄│、第216條、第210│，足以生損害於他人，│
│    │        │              │上偽造「乙○○」之署押一枚押│條              │處有期徒刑肆月，減為│
│    │        │              │一枚，而偽造簽帳單並交給特約│                │有期徒刑貳月。附表二│
│    │        │              │商店之成年店員，主張確認係以│                │編號六所示簽帳單上偽│
│    │        │              │上開刷卡方式支付價款之意思，│                │造之「乙○○」署押壹│
│    │        │              │而行使該偽造之簽帳單私文書，│                │枚沒收。            │
│    │        │              │該商家店員則被告所詐購之財物│                │                    │
│    │        │              │交付之，足生損害於乙○○、特│                │                    │
│    │        │              │約商店、日盛國際商業銀行及財│                │                    │
│    │        │              │團法人聯合信用卡處理中心對信│                │                    │
│    │        │              │用卡管理之正確性。          │                │                    │
├──┼────┼───────┼──────────────┼────────┼──────────┤
│ ７ │10.3.  │新光三越百貨股│冒用乙○○名義刷卡消費三千六│刑法第339條第1項│丙○○行使偽造私文書│
│    │        │份有限公司臺南│百三十七元，並於簽帳單上之簽│、第216條、第210│，足以生損害於他人，│
│    │        │分公司        │名欄上偽造「乙○○」之署押一│條              │處有期徒刑肆月，減為│
│    │        │              │枚押一枚，而偽造簽帳單並交給│                │有期徒刑貳月。附表二│
│    │        │              │特約商店之成年店員，主張確認│                │編號七所示簽帳單上偽│
│    │        │              │係以上開刷卡方式支付價款之意│                │造之「乙○○」署押壹│
│    │        │              │思，而行使該偽造之簽帳單私文│                │枚沒收。            │
│    │        │              │書，該商家店員則被告所詐購之│                │                    │
│    │        │              │財物交付之，足生損害於乙○○│                │                    │
│    │        │              │、特約商店、日盛國際商業銀行│                │                    │
│    │        │              │及財團法人聯合信用卡處理中心│                │                    │
│    │        │              │對信用卡管理之正確性。      │                │                    │
├──┼────┼───────┼──────────────┼────────┼──────────┤
│ ８ │10.3.  │新光三越百貨股│冒用乙○○名義刷卡消費一千二│刑法第339條第1項│丙○○行使偽造私文書│
│    │        │份有限公司台南│百元，並於簽帳單上之簽名欄上│、第216條、第210│，足以生損害於他人，│
│    │        │分公司        │偽造「乙○○」之署押一枚押一│條              │處有期徒刑肆月，減為│
│    │        │              │枚，而偽造簽帳單並交給特約商│                │有期徒刑貳月。附表二│
│    │        │              │店之成年店員，主張確認係以上│                │編號八所示簽帳單上偽│
│    │        │              │開刷卡方式支付價款之意思，而│                │造之「乙○○」署押壹│
│    │        │              │行使該偽造之簽帳單私文書，該│                │枚沒收。            │
│    │        │              │商家店員則被告所詐購之財物交│                │                    │
│    │        │              │付之，足生損害於乙○○、特約│                │                    │
│    │        │              │商店、日盛國際商業銀行及財團│                │                    │
│    │        │              │法人聯合信用卡處理中心對信用│                │                    │
│    │        │              │卡管理之正確性。            │                │                    │
├──┼────┼───────┼──────────────┼────────┼──────────┤
│ ９ │10.3.  │康是美生活藥妝│冒用乙○○名義刷卡消費九十九│刑法第339條第1項│丙○○行使偽造私文書│
│    │        │店北門門市    │元，並於簽帳單上之簽名欄上偽│、第216條、第210│，足以生損害於他人，│
│    │        │              │造「乙○○」之署押一枚押一枚│條              │處有期徒刑肆月，減為│
│    │        │              │，而偽造簽帳單並交給特約商店│                │有期徒刑貳月。附表二│
│    │        │              │之成年店員，主張確認係以上開│                │編號九所示簽帳單上偽│
│    │        │              │刷卡方式支付價款之意思，而行│                │造之「乙○○」署押壹│
│    │        │              │使該偽造之簽帳單私文書，該商│                │枚沒收。            │
│    │        │              │家店員則被告所詐購之財物交付│                │                    │
│    │        │              │之，足生損害於乙○○、特約商│                │                    │
│    │        │              │店、日盛國際商業銀行及財團法│                │                    │
│    │        │              │人聯合信用卡處理中心對信用卡│                │                    │
│    │        │              │管理之正確性。              │                │                    │
├──┼────┼───────┼──────────────┼────────┼──────────┤
│ １０ │10.4.  │屈臣氏北門分公│冒用乙○○名義刷卡消費一百五│刑法第339條第1項│丙○○行使偽造私文書│
│    │        │司            │十元，並於簽帳單上之簽名欄上│、第216條、第210│，足以生損害於他人，│
│    │        │              │偽造「乙○○」之署押一枚押一│條              │處有期徒刑肆月，減為│
│    │        │              │枚，而偽造簽帳單並交給特約商│                │有期徒刑貳月。附表二│
│    │        │              │店之成年店員，主張確認係以上│                │編號十所示簽帳單上偽│
│    │        │              │開刷卡方式支付價款之意思，而│                │造之「乙○○」署押壹│
│    │        │              │行使該偽造之簽帳單私文書，該│                │枚沒收。            │
│    │        │              │商家店員則被告所詐購之財物交│                │                    │
│    │        │              │付之，足生損害於乙○○、特約│                │                    │
│    │        │              │商店、日盛國際商業銀行及財團│                │                    │
│    │        │              │法人聯合信用卡處理中心對信用│                │                    │
│    │        │              │卡管理之正確性。            │                │                    │
├──┼────┼───────┼──────────────┼────────┼──────────┤
│  │10.4.  │新光三越百貨股│冒用乙○○名義刷卡消費五千六│刑法第339條第1項│丙○○行使偽造私文書│
│    │        │份有限公司臺南│百六十元，並於簽帳單上之簽名│、第216條、第210│，足以生損害於他人，│
│    │        │分公司        │欄上偽造「乙○○」之署押一枚│條              │處有期徒刑肆月，減為│
│    │        │              │押一枚，而偽造簽帳單並交給特│                │有期徒刑貳月。附表二│
│    │        │              │約商店之成年店員，主張確認係│                │編號十一所示簽帳單上│
│    │        │              │以上開刷卡方式支付價款之意思│                │偽造之「乙○○」署押│
│    │        │              │，而行使該偽造之簽帳單私文書│                │壹枚沒收。          │
│    │        │              │，該商家店員則被告所詐購之財│                │                    │
│    │        │              │物交付之，足生損害於乙○○、│                │                    │
│    │        │              │特約商店、日盛國際商業銀行及│                │                    │
│    │        │              │財團法人聯合信用卡處理中心對│                │                    │
│    │        │              │信用卡管理之正確性。        │                │                    │
├──┼────┼───────┼──────────────┼────────┼──────────┤
│  │10.11.  │益昌銀樓      │冒用乙○○名義刷卡消費一萬元│刑法第339條第1項│丙○○行使偽造私文書│
│    │        │              │，並於簽帳單上之簽名欄上偽造│、第216條、第210│，足以生損害於他人，│
│    │        │              │「乙○○」之署押一枚押一枚，│條              │處有期徒刑伍月，減為│
│    │        │              │而偽造簽帳單並交給特約商店之│                │有期徒刑貳月又拾伍日│
│    │        │              │成年店員，主張確認係以上開刷│                │。附表二編號十二所示│
│    │        │              │卡方式支付價款之意思，而行使│                │簽帳單上偽造之「魏學│
│    │        │              │該偽造之簽帳單私文書，該商家│                │涪」署押壹枚沒收。  │
│    │        │              │店員則被告所詐購之財物交付之│                │                    │
│    │        │              │，足生損害於乙○○、特約商店│                │                    │
│    │        │              │、日盛國際商業銀行及財團法人│                │                    │
│    │        │              │聯合信用卡處理中心對信用卡管│                │                    │
│    │        │              │理之正確性。                │                │                    │
└──┴────┴───────┴──────────────┴────────┴──────────┘
 附表三
┌──┬────┬───────────┬─────────┐
│編號│犯罪時間│犯罪地點              │盜刷金額（新臺幣）│
├──┼────┼───────────┼─────────┤
│ １ │10.5.  │金石堂書店南一店      │二百八十元        │
├──┼────┼───────────┼─────────┤
│ ２ │10.5.  │新光三越百貨股份有限公│一萬一千三百五十元│
│    │        │司台南分公司          │                  │
├──┼────┼───────────┼─────────┤
│ ３ │10.5.  │新光三越百貨股份有限公│四百六十六元      │
│    │        │司台南分公司          │                  │
├──┼────┼───────────┼─────────┤
│ ４ │10.6.  │新光三越百貨股份有限公│七千一百九十元    │
│    │        │司台南分公司          │                  │
├──┼────┼───────────┼─────────┤
│ ５ │10.9.  │爭鮮迴轉壽司台南分公司│一百八十元        │
├──┼────┼───────────┼─────────┤
│ ６ │10.9.  │爭鮮迴轉壽司台南分公司│三百三十元        │
├──┼────┼───────────┼─────────┤
│ ７ │10.9.  │屈臣氏新光分公司      │一百八十九元      │
├──┼────┼───────────┼─────────┤
│ ８ │10.9.  │屈臣氏公園分公司      │五十八元          │
├──┼────┼───────────┼─────────┤
│ ９ │10.9.  │家福股份有限公司崇德店│六千二百二十二元  │
├──┼────┼───────────┼─────────┤
│ １０ │10.9.  │家福股份有限公司崇德店│六千七百十六元    │
└──┴────┴───────────┴─────────┘
